【裁判字號】    89,上訴,94
【裁判日期】    890516
【裁判案由】    毒品危害防制條例
【裁判全文】
臺灣高等法院刑事判決                  八十九年度上訴字第九四號
    上  訴  人
    即  被  告  丁○○
    指定辯護人  本院甲○
右上訴人，因毒品危害防制條例案件，不服臺灣桃園地方法院八十八年度訴字第二七
０號，中華民國八十八年十月三十日第一審判決（起訴案號：臺灣桃園地方法院檢察
署八十七年度偵字第九三八六、一０八二八號）提起上訴，本院判決如左：
    主      文
原判決撤銷。
丁○○連續販賣第一級毒品，處有期徒刑拾年。褫奪公權捌年。
新台幣柒仟元沒收，如全部或一部不能沒收時，追徵其價款或以財產抵充之。
    事      實
一、丁○○基於概括之犯意，以（０三）0000000號電話為聯絡工具，自民國
    八十七年四月間某日起，至同年五月十四日止，連續在桃園市○○路與三民路口
    、同市○○路與樹林七街口及同市○○街二十九號樓下等處，以新台幣（下同）
    一千至二千元不等之價格，販賣第一級毒品海洛因予乙○○，前後共計約六至八
    次，又於同年六月十四日下午一時許，在桃園市○○○街口，以一千元價格販賣
    海洛因一包予丙○○。嗣於八十七年六月十八日因有事與丙○○相約當日十一時
    許在桃園市○○○街會晤，屆時丙○○於該地點遭警員攔下查詢，丁○○見狀逃
    逸。嗣因丙○○供出丁○○購買海洛因之情，如於同年八月二十八日上午十一時
    許在桃園市○○路九十九號前經警持台灣桃園地方法院檢察署檢察官簽發之拘票
    將丁○○拘提到案。
二、案經內政部警政署刑事警察局移請台灣桃園地方法院檢察署檢察官暨檢察官自動
    檢舉偵查起訴。
    理      由
一、訊據上訴人即被告丁○○雖堅詞否認販賣海洛因之犯行，並辯稱：伊不認識乙○○，且伊電話（0000000號）於八十七年六月十八日業經電信局停話，不
    可能丙○○連絡得到云云，證人乙○○、丙○○亦附合其說。但查丙○○於警訊
    中供稱：「我今（十八）日早上六時許至中壢市持用000000000行動電
    話與丁○○連絡要買毒品，相約十一點在大豐路、樹林七街口見面。．．．」等
    語，雖經本院函查中華電信股份有限公司台灣北區電信分公司桃園營運處覆稱「
    八十七年六月十七日一０：一五停話，至七月二十三日未繳費，遂依規定予以拆
    機銷號」（見該營運處八十九年二月二十二日桃營字第八九００七００三九號函
    ）等語，證人丙○○所稱十八日晨六時許以0000000號電話聯絡丁○○一
    節固非真實，唯查被告丁○○於原審及本院調查中均坦承八十七年六月十八日上
    午在桃園市○○○街碰巧遇到丙○○，丙○○委託伊代購海洛因，伊表示要找找
    看，旋各自離去之事實，估不論丙○○以何種方式連絡，被告確與丙○○在大豐
    街、樹林七街口相晤，見係為買賣海洛因而晤面，被告所辯當日為巧遇云云，應
    屬飾詞，則證人丙○○所供連絡時間及方式雖然有誤，唯其為託被告代購海洛因
    而相約晤面，應屬真實。再參以被告於偵查中或稱與丙○○約其見面是為還錢，
    而於本院調查時改稱偶然相逢，前後不一。足見證人先後於警訊及偵查中供稱於
    八十七年六月十四日下午一時許在桃園市○○○街口向丁○○買一千元海洛因一
    小包，應非虛詞捏構。又證人乙○○於警訊時證稱：「我前後向榕榕買過七、八
    次（真實次數已忘記了）每次向她買一千元至二千元不等，交易地點都在桃園市
    區○○○路、三民路口；大路、樹林七街口及我住處（桃市○○街二十九號），
    時間我不記得，祇記得最後一次交易地點時間是八十七年五月十四日下午十六時
    許，在我住處樓下向她購買二千元。....我只知道她住桃市○○○街，巷弄門牌
    號碼不清楚，我都是以三六四─二０一二號這支電話與伊連絡交易....等語。」
    （八十七年偵字第一０八二八號卷八十七年五月十五日警訊筆錄）。於偵查中經
    檢察官提示被告口卡資料除當庭指認被告即綽號「榕榕」女子外。並結稱：自八
    十七年四月底起即向被告購買海洛因，平均每星期購買一至二次，約每次一千元
    ，數量一小包，交易地點在樹林七街、桃園市區路旁等處，查獲當天凌晨二時許
    ，我向她買最後一次，每次都打三六四─二０一二電話連絡等情。（八十七年偵
    字第一０八二八號卷第二十五、二十六頁）。核其前後證述之內容，大致相符。
    被告雖辯稱：伊並不認識乙○○，且八十七年六月十八日在桃園市○○○街是湊
    巧遇到丙○○，張某委託伊代購海洛因，且0000000電話早因欠費遭停話
    云云。惟查：電話號碼0000000號電話係裝置於桃園市○○○街、戶名為
    楊峰本，因欠繳電話租費於八十七年七月二十三日拆機，有中華電信公司桃園營
    運處函一紙附卷。被告復自承住居於上揭處所並使用上開電話等語。從而，證人
    乙○○所述之購買海洛因時間，前揭0000000號尚未停話，是所證以上開
    電話聯絡之證詞，並無與事實不符之處。抑有進者，證人乙○○於偵查中曾供稱
    ：不敢當庭指認被告，係因被告之夫在監服刑，深怕遭受報復等語。核與被告所
    供其夫楊峰永因煙毒案在北監服刑之情節相符，故證人乙○○如不認識被告，豈
    能於警局初訊時供出被告家中電話及於偵查中供出被告之家庭狀況。足見，其所
    辯及證人乙○○於原審審理附合之供詞，均屬卸責及迴護之詞，不僅不足採信，
    且益徵證人乙○○於警偵訊所證述之購買海洛因之情節，實信而有徵。至證人乙○○於警訊及偵查中有關向被告最後一次購買洛因之時間或稱是八十七年五月十
    四日下午十六時，或稱為同年月十五日凌晨二時許，惟查證人乙○○係於八十八
    年五月十五日凌晨二點二十分為警查獲，而其於同日凌晨一時許，尚且在桃市○○路與人交易毒品，衡情應無可能於同日凌晨二時許向被告購買海洛因，故應以
    其於警訊之證詞即八十七年五月十四日為可採，且此一最後購買時點之些微出入
    其尚不影響其向被告購買毒品證詞之可信度，附以敘明。事證已明，被告右揭犯
    行堪以認定。
二、核被告所為係犯毒品危害防制條例第四條第一項之販賣第一級毒品罪，販賣前持
    有之低度行為，為販賣之高度行為吸收，不另成罪，先後多次犯行，時間緊接，
    構成要件相同，顯係基於概括犯意為之，應以連續犯論之。惟查毒品危害防制條
    例第四條第一項之罪法定本刑為死刑、無期徒刑依法不得加重，併予明。
三、原審以被告罪證明確，依法論科，原非無見，但查被告既否認於八十七年六月十
    八日當天係為與丙○○約好將毒品海洛因持至樹林七街大豐街口賣予丙○○之犯
    行。而證人丙○○所供於六月十八日凌晨以電話0000000號聯絡丁○○約
    定購買毒品云云，業經本院查明該具電話於六月十七日一０：一五起即停話至七
    月二十三日拆機，則證人所供以電話相約被告來海洛因售之，即非真實。此一
    部分尚乏證據足以證明被告確係為販賣海洛因而與證人丙○○見面，自不能論以
    販賣毒品未遂繩之，原審就此部分論以販賣未遂，自有未當，被告上訴否認犯罪
    ，固無足取，但就此部分指摘原判決不當，為有理由，應就原判決撤銷改判，查
    毒品危害防制條例第四條第一項之罪，法定本刑為死刑、無期徒刑，然本件被告
    販賣次數不多，金額要僅一千至二千元，與一般大量販賣之毒販迴異，情節尚非
    重大，認科以法定最低度刑猶嫌過重，情輕罰重，爰依刑法第五十九條規定減輕
    其刑，爰審酌被告素行，犯罪動機、目的，所生危害及犯罪後態度等一切情狀，
    量處有期徒刑拾年，並依其犯販賣毒品罪之性質，認有褫奪公權之必要，併予宣
    告褫奪公權捌年。末按被告販賣毒品所得，除丙○○部分一千元得以確定外，其
    販賣予沈正部分，因被告堅不吐實及證人乙○○於警偵訊時供述之金額及次數未
    加具體確定、而於本院審理時又對被告加以迴護，本證據裁判主義前提，有關此
    部分販售所得，僅得依其證詞中可得確定之最少次數及最低金額，認定其犯罪所
    得，故應以每次一千元及六次計算其販售與乙○○之所得為六千元，是總計其本
    件販賣所得為七千元，應依毒品危害條例第十九條第一項沒收，如全部或一部不
    能沒收時，追徵其價格，或以其財產抵償之。
四、公訴意旨另指被告於八十七年六月十八日上午十一時許與證人丙○○約定在桃園
    市○○○街附近欲販售海洛因予丙○○，見警出現，逮捕丙○○，彼隨即逃逸，
    因認此部分亦犯同法條項之販賣未遂罪等情，訊據被告堅詞否認係為販賣海洛因
    ，乃為巧合遇到云云，經查證人丙○○所供於當日上午六時以電話聯絡被告丁○○云云，經本院查明該電話早於六月十七日即為停話而未復話，詳如前所電，則
    證人丙○○所供自非真實，不足為不利被告之認定，此外，復查無其他證據足以
    證明被告於十八日上午與證人丙○○見面，係為販售海洛因，是此部分犯罪不能
    證明，唯公訴人認此部分與前開論罪部分有連續關係，為裁判上一罪，爰不另為
    無罪之諭知。
五、據上論斷，應依刑事訴訟法第三百六十九條第一項前段、第三百六十四條、第二
    百九十九條第一項，毒品危害防制條例第四條第一項、第十九條第一項，刑法第
    十一條前段、第五十六條、第五十九條，第三十七條第二項判決如主文。
本案經檢察官陳維練到庭執行職務。
中     華     民     國    八十九   年       五       月      十六      日
                             臺灣高等法院刑事第一庭
                                 審判長法  官  李  相  助
                                       法  官  王  振  興
                                       法  官  蔡  光  治
右正本證明與原本無異。
如不服本判決應於收受送達後十日內向本院提出上訴書狀，其未敘述上訴之理由者並
得於提起上訴後十日內向本院補提理由書（均須按他造當事人之人數附繕本）。
                                       書記官  王  才  生
中     華     民     國    八十九   年       五       月      十九      日
附錄：本案論罪科刑法條全文
毒品危害防制條例第四條第一項：
製造、運輸、販賣第一級毒品者，處死刑或無期徒刑；處無期徒刑者，得併科新臺幣
一千萬元以下罰金。
毒品危害防制條例第十九條第一項：
犯第四條至第九條、第十二條、第十三條或第十四條第一項、第二項之罪者，其供犯
罪所用或因犯罪所得之財物，均沒收之，如全部或一部不能沒收時，追徵其價額或以
其財產抵償之。


司法院資訊處製作；財團法人民間司法改革基金會備份。
